【裁判字號】    94,簡上,1049
【裁判日期】    950126
【裁判案由】    電子遊戲場業管理條例
【裁判全文】
臺灣高雄地方法院刑事判決            94年度簡上字第1049號
上  訴  人  臺灣高雄地方法院檢察署檢察官
被      告  甲○○
上列上訴人因被告違反電子遊戲場業管理條例案件，不服臺灣高
雄地方法院94年度簡字第6019號，中華民國94年10月18日第一審
判決（聲請簡易判決處刑案號：94年度偵字第20221 、20700 號
），提起上訴，及請求移送併辦（移送併辦案號94年度偵字第
20091、 25832 、24998 號），本院判決如下：
    主  文
原判決撤銷。
甲○○共同連續違反未依電子遊戲場業管理條例規定辦理營利事
業登記者，不得經營電子遊戲場業之規定，處有期徒刑陸月，如
易科罰金，以佰元折算壹日。
扣案如附表壹至附表伍所示之物，均沒收。
    事  實
一、甲○○明知未依電子遊戲場業管理條例辦理營利事業登記者
    ，不得經營電子遊戲場業，竟未經核准設立登記，並基於概
    括之犯意，連續於(一)民國 (下同)94 年8 月5 日起，在高雄
    市苓雅區○○○路284 號其經營之「翁財記超商」擺設電子
    遊戲機「劍龍」2 台、「魔法球」1 台、「金象王」1 台 (
    均含IC板），並僱用張珮芳 (業經檢察官依職權為不起訴處
    分確定)負 責看管機台及為客人兌換代幣 (新台幣10元兌換
    1 枚代幣)； 於(二)94年8 月20日起，在高雄縣岡山鎮○○○
    路221 號其經營之「台灣巨蛋超商」擺設電子遊戲機「大舞
    台」2 台、「劍龍」1 台、「大象」1 台（均含IC板），並
    僱用陳韻如 (業經檢察官依職權為不起訴處分確定)負 責看
    管機台及為客人兌換代幣 (新台幣10元兌換1 枚代幣)； 於
    (三)94年8 月13日起，在高雄縣鳳山市○○路128 號4 樓「聖
    優企業行」擺設電子遊戲機「雙人座跑馬」2 台、「滿貫大
    亨」2 台、「劍龍」2 台（均含IC板）；於(四)94年8 月26日
    起，在高雄市旗津區○○○路569 號「巨蛋超商」內擺設電
    子遊戲機「劍龍水果瑪莉」2 台、「賽馬二人座」2 台、「
    滿貫大亨麻將台」1 台、「彩金雙碰燈水果瑪莉」1 台（均
    含IC板）；於(五)94年9 月2 日起，在高雄市苓雅區○○○路
    284 號「翁財記超商」內擺設電子遊戲機「劍龍」2 台及「
    魔法球」1 台（均含IC板），並僱用黃照欽 (業經檢察官依
    職權為不起訴處分確定)負 責看管機台及為客人兌換代幣 (
    新台幣10元兌換1 枚代幣)； 上開電子遊戲機均供不特定顧
    客打玩，以此方法牟利。嗣分別於(一)94年8 月22日18時50分
    許，為警在上開事實(一)之翁財記超商查獲，並扣得電子遊戲
    機「劍龍」2 台 (含IC板2 片)、 「魔法球」1 台（含IC板
    1 片）、「金象王」1 台 (含IC板1 片）、代幣722 枚。於
    (二)94年8 月29 日11 時5 分許，為警在上開事實(二)之台灣巨
    蛋超商查獲，並扣得電子遊戲機「大舞台」2 台（含IC板2
    片）、「劍龍」1 台（含IC板1 片）、「大象」1 台（含IC
    板1 片）、代幣3489枚。於(三)94年8 月20日2 時30分許，適
    有黃龍光、李佩蓉在上開事實(三)之聖優企業行打玩電子遊戲
    機時，為警臨檢查獲，並扣得電子遊戲機「雙人座跑馬」2
    台 (共含IC板5 片)、 「滿貫大亨」2 台 (含IC板2 片)、
    「劍龍」2 台（含IC板2 片）、代幣350 枚。於(四)94年9 月
    2 日12時30分許，為警在上開事實(四)之巨蛋超商查獲，並扣
    得電子遊戲機「劍龍水果瑪莉」2 台（含IC板2 片）、「賽
    馬二人座」2 台（含IC板2 片）、「滿貫大亨麻將台」1 台
    （含IC板1 片）、「彩金雙碰燈水果瑪莉」1 台 (含IC板1
    片)、 代幣21 8 枚 。於(五)94年9 月6 日23時許，適有洪從
    修在上開事實(五)之翁財記超商內打玩電子遊戲機時，為警臨
    檢查獲，並扣得上開電子遊戲機具「劍龍」2 台（含IC板2
    片）、「魔法球」1 台（含IC板1 片）、代幣312 枚。
二、案經高雄市政府警察局苓雅分局及高雄縣政府警察局岡山分
    局報請臺灣高雄地方法院檢察署檢察官聲請簡易判決處刑及
    高雄市政府警察局鼓山分局、高雄縣政府警察局鳳山分局報
    請臺灣高雄地方法院檢察署檢察官移送併辦暨臺灣高雄地方
    法院檢察署檢察官自動檢舉移送併辦。
    理  由
一、上揭事實，業據被告於警詢、偵查及本院審理中坦承不諱，
    核與證人張珮芳、陳韻如、黃照欽、黃龍光、李佩蓉、洪從
    修於警詢之證述情節相符，復有如附表一至附表五所示之電
    子遊戲機（含IC板）、代幣扣案為證，此外，亦有高雄市政
    府警察局苓雅分局凱旋路分駐 (派出)所 臨檢紀錄表1 紙
    (影 本)、 查獲現場照片6 張 (影本)、 高雄縣政府警察局
    岡山分局一、二組檢查紀錄表1 紙 (影本)、 查獲現場照片
    19 張 (影 本)、 高雄市政府警察局鼓山分局營業場所臨檢
    紀錄表1 紙附卷可按，足見被告之自白與事實相符，其犯行
    明確堪以認定。
二、核被告甲○○所為，係違反電子遊戲場業管理條例第15條之
    未依電子遊戲場業管理條例規定辦理營利事業登記者，不得
    經營電子遊戲場業之規定，應依同條例第22條之規定處斷。
    被告於前開犯罪事實(一)、(二)、(五)之時、地，僱用店員張珮芳
    、陳韻如、黃照欽等人負責看管機台及為客人兌換代幣，而
    被告並未於店內張貼渠業已取得電子遊戲場業之營利事業登
    記證，業經被告於本院審理中坦承無訛，則張珮芳、陳韻如
    、黃照欽等人應明知被告並未取得電子遊戲場業之營業許可
    ，故被告與張珮芳、陳韻如、黃照欽等三人間應分別有犯意
    之聯絡及行為之分擔，應依刑法第28條規定論以共同正犯。
    又被告未經許可，於前揭犯罪事實(一)、(二)、(三)、(四)、(五)所載
    之時、地，分別擺設電子遊戲機供不特定之人打玩之行為，
    均係基於同一之犯意，而反覆所為之行為，乃實質上一罪，
    應僅分別論以一罪。惟被告先後五次未經許可，於上開五處
    超商內擺設電子遊戲機供不特定之人打玩之行為，時間緊接
    ，所犯罪名相同，顯係出於概括之犯意為之，為連續犯，爰
    依刑法第56條之規定以一罪論，並加重其刑。再者，檢察官
    移送併案審理部分（即94年度偵字第20091 、25832 、2499
    8 號），即被告於前揭犯罪事實(三)、(四)、(五)之時、地，未依
    電子遊戲場業管理條例規定辦理營利事業登記，在其所經營
    之超商內擺設附表三至五所示之電子遊戲機台，供不特定人
    打玩之犯行，雖未據起訴，惟與前揭聲請簡易判決處刑 (與
    起訴有同一效力)之 犯罪事實 (即上開前揭犯罪事實(一)、(二)
    部分)具 有連續犯之裁判上一罪關係，為聲請簡易判決處刑
    效力所及，本院自得一併審究，附此敘明。原審以被告罪證
    明確，予以論罪科刑，固非無見。惟原判決認定被告於前揭
    犯罪事實(一)、(二)、(三)所擺設之電子遊戲機共16台 (見事實及
    理由欄第四項)與 事實不符，且原審僅就被告於前揭犯罪事
    實(一)、(二)、(三)所載之犯行加以審判，而未及就被告所為前揭
    犯罪事實(四)、(五)之犯行一併審理，亦有未洽；上訴人上訴意
    旨認原審未及審判被告上開犯罪事實(四)、(五)之犯行及原判決
    認被告係利用不知情之張珮芳、陳韻如為上開犯罪事實(一)、
    (二)之犯行，為間接正犯，尚有不當等語，執此指摘原判決不
    當，為有理由，且原判決亦有上開瑕疵之處，自應由本院將
    原判決予以撤銷改判。
三、爰審酌被告明知未向主管機關申請營利事業登記，不得經營
    電子遊戲場業，經警查獲 (即前揭事實(三))後 ，仍一再違反
    法律規定而犯之（即前揭事實(一)、(二)、(四)、(五)部分），其所
    擺設之電子遊戲機臺數量總計共高達23台，查扣所得之代幣
    亦有5091枚（每枚需以現金10元兌換），犯罪情節非輕；另
    考量被告僅於90年間因妨害風化案件經法院處以拘役刑，此
    外別無其他前科，有臺灣高等法院被告前案紀錄表1 份在卷
    可佐，素行非差，被告於犯罪後坦承犯行，態度尚可等一切
    情狀，量處如主文所示之刑，並諭知易科罰金之折算標準，
    以資懲儆。又扣案如附表一至五所示之電子遊戲機檯（包括
    ＩＣ板）、代幣等物，均為被告所有，供本件犯罪所用之物
    ，業據被告供明在卷，爰依刑法第38條第1 項第2 款規定，
    併予宣告沒收。
四、據上論斷，依刑事訴訟法第第455 條之1 第1 項、第3 項、
    第369 條第1 項前段、第364 條、第299 條第1 項前段、電
    子遊戲場業管理條例第15條、第22條，刑法第11條前段、第
    28條、第56 條 、第41條第1 項前段、第38條第1 項第2 款
    ，罰金罰鍰提高標準條例第2 條，判決如主文所示。
本案經檢察官乙○○到庭執行職務。
中    華    民    國    95    年    1     月    26    日
                                審判長法  官  張世賢
                                      法  官  謝梨敏
                                      法  官  陳建和
以上正本證明與原本無異。
不得上訴。
中    華    民    國    95    年    1     月    26    日
                                      書記官  林慧君
附錄本案判決論罪科刑之法條
電子遊戲場業管理條例第15條：
未依本條例規定辦理營利事業登記者，不得經營電子遊戲場業。
電子遊戲場業管理條例第22條：
違反第15條規定者，處行為人1 年以下有期徒刑、拘役或科或併
科新台幣500,000 元以上2500,000元以下罰金。
附表一：(94年8月22日為警查扣之物）
       電子遊戲機「劍龍」2 台 (含IC板2 片)、 「魔法球」1
       台（含IC板1 片）、「金象王」1 台 (含IC板1 片）、
       代幣722枚。
附表二：(94年8 月29日為警查扣之物)
       電子遊戲機「大舞台」2 台（含IC板2 片）、「劍龍」1
       台（含IC板1 片）、「大象」1 台（含IC板1 片）、代
       幣3489枚。
附表三：(94年8 月20日為警查扣之物)
       電子遊戲機「雙人座跑馬」2 台(共含IC板5 片)、 「滿
       貫大亨」2 台 (含IC板2 片)、 「劍龍」2 台（含IC板2
       片）、代幣350枚。
附表四：(94年9 月2 日為警查扣之物)
      電子遊戲機「劍龍水果瑪莉」2 台（含IC板2 片）、「賽
      馬二人座」2 台（含IC板2 片）、「滿貫大亨麻將台」1
      台（含IC板1片）、「彩金雙碰燈水果瑪莉」1 台 (含IC
      板1 片)、 代幣218枚。
附表五：(94年9 月6 日為警查扣之物)
      電子遊戲機具「劍龍」2 台（含IC板2 片）、「魔法球」1
      台（含IC板1 片）、代幣共312 枚。


司法院資訊處製作；財團法人民間司法改革基金會備份。
